【裁判字號】    98,交聲,2075
【裁判日期】    980630
【裁判案由】    違反道路交通管理處罰條例聲明異議
【裁判全文】
臺灣臺北地方法院交通事件裁定
受處分人
即異議人  乙○○
上列受處分人即異議人因違反道路交通管理處罰條例事件，對於
臺北市交通事件裁決所民國九十八年六月五日所為之處分（原處
分案號：北市裁罰字第裁二二－ＡＥΧ六一六三○○號、北市裁
罰字第裁二二－ＡＥΧ八六四三五一號），聲明異議，本院裁定
如下：
    主  文
異議均駁回。
    理  由
一、按汽車駕駛人，行經有燈光號誌管制之交岔路口闖紅燈者，
    處新臺幣（下同）一千八百元以上五千四百元以下罰鍰，前
    項紅燈右轉行為者，處六百元以上一千八百元以下罰鍰；汽
    車駕駛人，駕駛汽車有違反本條例之行為，經交通勤務警察
    或依法令執行交通稽查任務人員制止時，不聽制止或拒絕停
    車接受稽查而逃逸者，除按各該條規定處罰外，處三千元以
    上六千元以下罰鍰，道路交通管理處罰條例第五十三條第二
    項、第六十條第一項分別定有明文。次按汽車駕駛人有第六
    十條第一項情形者，記違規點數一點，有第五十三條情形者
    ，記違規點數三點，道路交通管理處罰條例第六十三條第一
    項第一款、第三款亦有明文。又道路交通管理處罰條例所稱
    之汽車，包括機器腳踏車在內，此觀該條例第三條第八款規
    定自明。
二、原處分意旨略以：受處分人即異議人乙○○於民國九十八年
    五月四日上午八時四十五分許，騎乘車牌號碼ＢＰＮ—九三
    三號重型機車，行經臺北市信義區○○○路○段、光復南路
    口設有燈光號誌管制之交岔路口紅燈右轉，經執勤警員制止
    ，拒絕停車接受稽查而逃逸，為臺北市政府警察局信義分局
    三張犁派出所甲○○○○以其有違反道路交通管理處罰條例
    第五十三條第二項、第六十條第一項規定之行為逕行製單舉
    發，經受處分人於應到案日期前申訴，經原處分機關即臺北
    市交通事件裁決所函請原舉發機關即臺北市政府警察局信義
    分局調查結果，仍認受處分人有前開違規行為，原處分機關
    乃依道路交通管理處罰條例第五十三條第二項、第六十條第
    一項、第六十三條第一項第一款、第三款及違反道路交通管
    理事件統一裁罰基準表之規定，於同年六月五日以北市裁罰
    字第裁二二－ＡＥΧ六一六三○○號、北市裁罰字第裁二二
    －ＡＥΧ八六四三五一號裁決書，各裁處受處分人罰鍰六百
    元並記違規點數三點，及三千元並記違規點數一點。
三、異議意旨略以：車牌號碼ＢＰＮ—九三三號重型機車固為受
    處分人所有，但受處分人於九十八年五月四日上午八時四十
    五分許，並未騎乘該機車，行經臺北市信義區○○○路○段
    、光復南路口，請舉發警員舉證照片或錄影云云。
四、經查，受處分人於前揭時、地有行經有燈光號誌管制之交岔
    路口紅燈右轉，及經交通勤務警察制止時，拒絕停車接受稽
    查而逃逸等違規行為，業據證人即舉發本件之甲○○○○於
    本院調查時，以具結擔保其供述之真實性，並在負擔偽證罪
    之處罰之心理狀態下證稱：於九十八年五月四日上午八時四
    十五分許，我身著警察制服及警用反光背心，站在臺北市信
    義區○○○路靠西的位置，在忠孝東路四段、光復南路交岔
    路口執行交通整理勤務，當時忠孝東路四段東西向紅燈，只
    有光復南路南北向綠燈可通行，我見受處分人頭戴半罩式安
    全帽，騎車牌號碼ＢＰＮ—九三三號黑色重型機車，由忠孝
    東路四段東向西車道闖紅燈右轉至光復南路北向車道，我即
    揮動指揮棒並鳴笛，示意受處分人停車受檢，但受處分人並
    未配合停車，逕行駛離，我即返回勤務所開立本件罰單，我
    置於反光背心口袋上之錄影機有錄下受處分人違規經過，雖
    因錄影機角度未調好，僅拍攝到受處分人面部以下位置，但
    因受處分人紅燈右轉時，與我站立之位置算是與受處分人面
    對面，且距離不到五公尺，所以我對於受處分人之面貌、穿
    著、車身特徵都看得非常清楚，舉發當時違規之行為人確為
    在庭之受處分人無誤等語甚詳（見本院九十八年六月二十六
    日訊問筆錄第二頁至第四頁），觀諸證人甲○○○○庭呈錄
    影畫面翻拍照片及車籍資料，確與證人上開證述及其於臺北
    市政府警察局北市警交字第ＡＥＷ四一二四五一號、第ＡＥ
    Ｗ四一二四五二號舉發違反道路交通管理事件通知單違規事
    實欄註記「行為人於左列時間、地點，著黑色外套、鐵灰色
    襯衫、深色西裝褲，駕駛ＢＰＮ—九三三號黑色機車違規紅
    燈右轉（東→西車道右轉）」、「行為人於左列時間、地點
    ，著黑色外套、鐵灰色襯衫、深色西裝褲，駕駛ＢＰＮ—九
    三三號黑色重機，由忠孝東路東向西車道，未依規定紅燈右
    轉至光復南路北向車道，經警方鳴哨制止，仍不服攔停逃逸
    ，全程錄影存證」等情相符，況受處分人於本院院調查時亦
    自承：車牌號碼ＢＰＮ—九三三號黑色重型機車為伊所有及
    使用，迄今未曾遺失或遭竊，伊為業務員，該機車為伊平日
    上下班及拜訪客戶之代步工具，證人甲○○○○庭呈錄影畫
    面翻拍照片上之機車，確為該機車等語（見本院九十八年六
    月二十六日訊問筆錄第一頁至第二頁、第四頁），足見受處
    分人空言否認前述違規行為，顯係卸責之詞，不足採信。綜
    上，受處分人於上開時、地有行經有燈光號誌管制之交岔路
    口紅燈右轉及經交通勤務警察制止時，拒絕停車接受稽查而
    逃逸等違規行為，應堪認定。
五、從而，原處分機關對受處分人之前揭違規行為，依道路交通
    管理處罰條例第五十三條第二項、第六十條第一項、第六十
    三條第一項第一款、第三款及違反道路交通管理事件統一裁
    罰基準表之規定，於九十八年六月五日以北市裁罰字第裁二
    二－ＡＥΧ六一六三○○號、北市裁罰字第裁二二－ＡＥΧ
    八六四三五一號裁決書，各裁處受處分人罰鍰六百元並記違
    規點數三點，及三千元並記違規點數一點，核無不當。本件
    聲明異議為無理由，均應駁回。
據上論斷，應依道路交通案件處理辦法第十九條，裁定如主文。
中    華    民    國  九十八  年    六    月   三十   日
                          臺灣臺北地方法院交通法庭
                              法      官  孫萍萍
以上正本證明與原本無異。
如不服本裁定應於送達後五日內向本院提出抗告狀。
                              書  記  官  林義盛
中    華    民    國  九十八  年    六    月   三十   日


司法院資訊處製作；財團法人民間司法改革基金會備份。
